# 请教陈版有关物流企业收入确认（全额、净额问题）

提问人：huozhizhou 时间：2019-11-06 06:30:14
陈版主您好！
目前我们正在审计一家物流企业，其物流业务核心为煤炭集装箱公铁联运。
业务模式如下，下游为与煤矿销售公司签订 “门到门”（煤矿矿点至用煤电厂）的运输服务合同；上游为铁路部分运输，公司与铁路货运公司签订铁运合同，由铁运部门负责铁路部分运输，公司又与汽车运输公司签订 “门到站或站到门” 的倒短部分运输服务。该公司自行修建一个大型物流基地，在基地内修建有铁运专用线资产，包括上下货站台及铁路线（我们理解，相关资产为铁运货物中转中心），铁路线与铁运干线相连接，铁运列车可直接驶入物流园区进行货物装卸、周转。
问题：目前公司除物流园区铁运相关固定资产外无其他与物流运输相关资产，无自营车辆，所有实际提供货物运输服务的车辆、服务均为外包，公司目前收入成本按全额法进行确认。
根据上述业务是否能就按全额、净额确认收入进行判断。

回答人：chenyiwei
主要考虑的问题：
1 、此处涉及的上下游合同（与煤矿销售公司签订“门到门” 运输服务合同；
与铁路、公路实际承运单位签订运输服务合同）的签订流程和先后顺序；
2 、三个合同各自的价格决定机制和价格浮动空间大小；上下游价格变动能否向上游或下游完全传导以使本公司获取相对固定的收益等。
3 、货物运输途中的短少、灭失等风险的承担情况（不仅要考虑合同条款如何约定，还要看实际执行中的案例），根据下游合同承担的责任是否很容易转移给实际承运人；
4 、是否具有无车承运人资格。
4 、